【裁判字號】    97,訴,215
【裁判日期】    970220
【裁判案由】    毒品危害防制條例
【裁判全文】
臺灣板橋地方法院刑事判決               97年度訴字第215號
公  訴  人  臺灣板橋地方法院檢察署檢察官
被      告  甲○○
                    （現另案於臺灣臺北監獄臺北分監執行）
上列被告因違反毒品危害防制條例案件，經檢察官提起公訴（97
年度毒偵字第290 號），本院訊問被告為有罪陳述後，改依簡式
審判程序審理，並判決如下：
    主  文
甲○○施用第一級毒品，累犯，處有期徒刑拾壹月。扣案之注射
針筒壹支沒收。
    事  實
一、甲○○前於民國89年間因施用毒品案件，經本院以89年度毒
    聲字第2989號裁定送觀察勒戒，嗣因認無繼續施用傾向，於
    89年5 月24日出所，並經臺灣板橋地方法院檢察署檢察官以
    89年度毒偵字第3658號為不起訴處分確定；嗣於92年間再因
    施用毒品案件，經本院以92年度毒聲字第2058號裁定送觀察
    勒戒，認有繼續施用傾向，再由本院以92年度毒聲字第2352
    號裁定令入戒治處所施以強制戒治，嗣於93年1 月9 日因毒
    品危害防制條例修正而出所，刑案部分則經本院以92年度訴
    字第2018號判處有期徒刑9 月，於92年12月11日確定，並於
    93年9 月30日縮刑期滿執行完畢。復於96年間因施用毒品案
    件經本院以96年度訴字第2792號判處應執行有期徒刑1 年，
    於97年1月4日確定（此部分尚未執行完畢）。
二、詎甲○○仍不知悛悔，明知海洛因係毒品危害防制條例第2
    條第2 項第1 款所定之第一級毒品，依法不得施用、持有，
    竟於上開觀察勒戒執行完畢後，基於施用第一級毒品海洛因
    之犯意，於96年7 月11日上午8 、9 時許，在台北縣鶯歌鎮
    ○○路106 號之居所，以注射針筒施打海洛因一次。嗣經警
    於翌日（即12日）下午17時許在臺北縣鶯歌鎮○○路195 號
    前查獲，並扣得注射針筒1 支，經採取其尿液送驗結果，呈
    嗎啡陽性反應，而悉上情。
三、案經臺北縣政府警察局三峽分局報告臺灣板橋地方法院檢察
    署檢察官偵查起訴。
    理  由
一、訊據被告甲○○於本院審理中，對上揭事實已坦承不諱，此
    外，被告經警於96年7 月12日下午18時05分許採尿送驗結果
    （檢體編號：00000000號），呈嗎啡陽性反應，有姓名代碼
    對照表及台灣檢驗科技股份有限公司濫用藥物尿液檢驗報告
    各1 件在卷可查（見96毒偵字第5288號卷第18、26頁）。另
    有注射針筒1 支扣案可佐，並有照片在卷足參（見上開卷第
    12頁），足見被告所為自白與事實相符，而得採為認定之依
    據。次查，被告於89年間因施用毒品案件，經本院以89年度
    毒聲字第2989號裁定送觀察勒戒，嗣因認無繼續施用傾向，
    於89年5 月24日出所，並經臺灣板橋地方法院檢察署檢察官
    以89年度毒偵字第3658號為不起訴處分確定；嗣於92年間再
    因施用毒品案件，經本院以92年度毒聲字第2058號裁定送觀
    察勒戒，認有繼續施用傾向，再由本院以92年度毒聲字第23
    52號裁定令入戒治處所施以強制戒治，嗣於93年1 月9 日因
    毒品危害防制條例修正而出所，刑案部分則經本院以92年度
    訴字第2018號判處有期徒刑9 月，於92年12月11日確定；復
    於96年間因施用毒品案件經本院以96年度訴字第2792號判處
    應執行有期徒刑1 年，於97年1 月4 日確定等情，有台灣高
    等法院被告前案紀錄表及刑案查註紀錄表各1 件在卷可稽。
    依最高法院95年度台非字第65號、95年度台非字第141 號等
    判決見解所認，毒品危害防制條例第20條第3 項所謂「五年
    後再犯」，解釋上應僅限於施用第一級、第二級毒品者，於
    觀察、勒戒或強制戒治執行完畢釋放後五年內，均未再為任
    何施用第一級、第二級毒品之犯行者，始足當之；倘五年內
    曾經再犯，經依法追訴處罰，縱其第三次（或第三次以上）
    再度施用毒品之時間，在初犯受觀察、勒戒或強制戒治執行
    完畢釋放五年以後，仍與「五年後再犯」之情形有別，且因
    已於「五年內再犯」，顯見其再犯率甚高，原實施觀察、勒
    戒或強制戒治，已無法收其實效，即應由檢察官逕行依法追
    訴。從而，被告於觀察勒戒執行完畢後三犯施用毒品犯行，
    事證已臻明確，堪以認定。
二、按海洛因屬毒品危害防制條例第2 條第2 項第1 款所列之第
    一級毒品，核被告甲○○所為，係犯毒品危害防制條例第10
    條第1 項之施用第一級毒品罪。其施用毒品前後持有海洛因
    之低度行為，為施用之高度行為所吸收，不另論罪。又查，
    被告因施用毒品案件，經本院以92年度訴字第2018號判處有
    期徒刑9 月，於92年12月11日確定，並於93年9 月30日縮刑
    期滿執行完畢等情，有上述前案紀錄表1 件在卷可查，被告
    於上開有期徒刑執行完畢後，5 年內再犯本件有期徒刑以上
    之罪，為累犯，應依刑法第47條第1 項之規定加重其刑。本
    院審酌被告前已有施用毒品紀錄，竟又為本件犯行，顯見其
    未知戒除毒癮，意志力薄弱，並考量施用毒品乃自戕行為，
    所生危害非鉅，暨被告坦承施用毒品犯行之犯後態度等一切
    情狀，量處如主文所示之刑。至扣案之注射針筒1 支，為被
    告所有供本件施用毒品海洛因所用之物，業經被告供明在卷
    屬實，應依刑法第38條第1項第2款之規定宣告沒收。
三、末按「除被告所犯為死刑、無期徒刑、最輕本刑為三年以上
    有期徒刑之罪或高等法院管轄第一審案件者外，於前條第一
    項程序進行中，被告先就被訴事實為有罪之陳述時，審判長
    得告知被告簡式審判程序之旨，並聽取當事人、代理人、辯
    護人及輔佐人之意見後，裁定進行簡式審判程序」，刑事訴
    訟法第273 條之1 第1 項定有明文。查本件被告涉犯之毒品
    危害防制條例第10條第1 項之施用毒品罪，法定本刑並非最
    輕本刑為3 年以上有期徒刑之罪，且被告於本院準備程序期
    日中已就被訴事實為有罪之陳述，經告知被告簡式審判程序
    之旨後，被告及公訴人對於本件改依簡式審判程序審理亦均
    表示無意見，是本院即依前揭刑事訴訟法規定，裁定本件進
    行簡式審判程序，附此敘明。
據上論斷，應依刑事訴訟法第273 條之1 第1 項、第299 條第1
項前段，毒品危害防制條例第10條第1 項，刑法第11條前段、第
47條第1 項、第38條第1項第2款，判決如主文。
本案經檢察官馬凱蕙到庭執行職務。
中    華    民    國    97    年    2     月    20    日
                  刑事第十四庭  法  官  汪怡君
上列正本證明與原本無異。
如不服本判決，應於送達後十日內敘明上訴理由，向本院提出上
訴狀。
                                書記官  李郁禎
中    華    民    國    97    年    2     月    22    日
附錄本案論罪科刑法條全文：
毒品危害防制條例第10條：
施用第一級毒品者，處六月以上五年以下有期徒刑。
施用第二級毒品者，處三年以下有期徒刑。


司法院資訊處製作；財團法人民間司法改革基金會備份。
